

Ruben HONFOVOU

Développeur Frontend Expérimenté

CONTACT

- +229 0196404757
- rubenwhite22@gmail.com
- Cotonou
- Béninois
- 22 ans

LANGUES

Français | Langue maternelle

Anglais | Courant

CENTRES D'INTÉRÊT

Intelligence Émotionnelle Lecture, Foi, Boxe, Piano

RÉSEAUX SOCIAUX

- in https://www.linkedin.com/in/ru ben-white22/
- https://whitedev.vercel.app/fr Github:
- https://github.com/rubensenpaill

PROFIL PROFESSIONNEL

Développeur web depuis 4 ans, j'ai travaillé sur plus d'une quarantaine de projets plus innovants les uns que les autres. J'ai une expertise prouvée pour la création d'interfaces fluides avec une excellente expérience de navigation.

Je suis passionné du web, plus particulièrement de l'expérience unique qu'on peut offrir à un visiteur à travers un site web.

Je souhaite aujourd'hui m'investir dans une agence créative et faire pas de géant dans ma carrière

EXPÉRIENCES PROFESSIONNELLES

Févr. 2022 - Auj. Cotonou - Bénin

Développeur Front-end

Travailleur Indépendant

- Développement d'applications web statiques et rendues côté serveur avec Next.js
- Développement de l'interface d'une plateforme d'élevage de lapins
- Développement d'applications Shopify pour le compte de vendeurs grossistes avec Remix, Polaris, TypeScript, Prisma...
- Intégrations de maquettes Figma à des boutiques ecommerces Shopify et Prestashop
- Intégration de maquettes Figma à des projets React & Next.js
- Création de composants Open Source au profit de développeurs
- Optimisation de vitesses de chargement et résolution de bugs

Avr. 2023 - Oct. 2023 Abomey-Calavi - Bénin

Développeur Front-end

Trois Ventes Services

- Intégration de maquettes Figma & Adobe XD à des sites Shopify, WordPress et Prestashop
- Création de thèmes Shopify en accord avec une maquette et un cahier de charges fourni
- Résolutions de bugs et Optimisation de la vitesse de chargement
- Création de pages et de fonctionnalités personnalisées en accord avec les cahiers de charges fournis
- Collaboration continue avec l'équipe backend

Févr. 2023 - Mars. 2023 Abomey-Calavi - Bénin

Stage Professionnel

IwajuTech

- Développement de l'interface de la lère version de Yemi Services
- Création d'une PWA
- Tests unitaires et d'intégrations sur les projets en cours
- Collaboration avec l'équipe design et l'équipe backend

FORMATION

Licence en Informatique et Télécommunications | Oct.2019 - Juil.2022, Lokossa - Bénin

Institut National Supérieur de Technologie Industrielle

COMPÉTENCES

HTML & CSS

JavaScript, TypeScript

React, Next.js

Tailwind CSS

Shopify, Liquid

Node-API, GraphQL

GSAP, Webpack

Github CI/CD

QUALITÉS

- Créatif : Prêt à innover et sortir des sentiers battus
- Méticuleux : Grand sens du détail
- Proactif: Axé vers la résolution des problèmes et adaptatif en toutes circonstances